【裁判字號】    92,易,875
【裁判日期】    920423
【裁判案由】    加重竊盜
【裁判全文】
臺灣臺中地方法院刑事判決                          九十二年度易字第八七五號
    公  訴  人  臺灣臺中地方法院檢察署檢察官
    被      告  乙○○
                丙○○
右列被告因加重竊盜案件，經檢察官提起公訴（九十二年度偵字第四八九二號），本
院判決如左：
    主  文
乙○○連續攜帶兇器毀壞牆垣竊盜，累犯，處有期徒刑捌月。扣案油壓剪貳支及手套
壹雙，均沒收。
丙○○公訴不受理。
    事  實
一、丙○○、乙○○二人乃兄弟，乙○○曾因詐欺案件於民國（下同）九十一年五月
    二十日本院以九十年易字第三五０號判處有期徒刑三月確定，並於九十一年十月
    五日執行完畢。詎猶不知悔改，與丙○○（另案審結）共同意圖為自己不法之所
    有，而基於概括之犯意，連續由丙○○駕駛其所有之車號２Ｆ—０５４８自小客
    車搭載乙○○，於附表所示之時、地，持附表所示之兇器或徒手，以附表竊取方
    式欄所示之手段，竊取如附表竊得物品欄所示之物品。嗣於附表所示編號２地點
    行竊完畢後，經警方巡邏發現，嗣於同日凌晨五時三十分許，在臺中縣烏日鄉○
    ○路二七號前為警方逮捕，並如數扣得所竊物品，復從丙○○所駕駛之前開自小
    客車內起出油壓剪二支及手套一雙，始悉上情。
二、案經臺中縣警察局烏日分局報告臺灣臺中地方法院檢察署檢察官偵查起訴。
    理  由
甲、有罪（被告乙○○）部分：
一、訊據被告乙○○就右揭犯罪事實，業於本院審理時坦承不諱，核與共犯丙○○所
    述情節相符，復經被害人甲○○、丁○○於警訊中就失竊情節及失竊物品數量指
    述綦詳，並有贓物認領保管收據、扣押物品目錄表、現場相片十張及現場圖二張
    在卷可稽，堪認被告乙○○之自白與事實相符而堪採信。被告乙○○雖曾於警訊
    、偵查及本院審理時辯稱，當時在「東山檳榔攤」時並不知道共犯即被告丙○○
    是要下車行竊，當時渠等所開的車子停在離檳榔攤滿遠的，伊沒有為共犯即被告
    丙○○把風云云。然查，被告乙○○於警訊及本院審理時均坦承當天係和哥哥即
    被告丙○○相偕出外欲竊取工具，但是因為沒有找到好目標，才沿路一直開到東
    山檳榔攤等語；佐以被告丙○○坦承當時在東山檳榔攤偷東西時是用油壓剪先撬
    開檳榔攤的烤漆浪版後，再來來回回地搬了三次才搬完東西，則以被告丙○○剪
    斷烤漆板、來回竊取物品均需相當之時間，且均將竊得之物品搬到二人所乘坐之
    自小客車內，被告乙○○就被告丙○○下車前往檳榔攤是要行竊以及所搬上來之
    物品乃竊取而得者，豈有不知情之理，所辯洵無足採。從而本件被告乙○○犯行
    ，乃屬事證明確，堪以認定，應予依法論科。
二、查扣案之油壓剪二支乃金屬製品，可以持之剪斷鐵窗等情，業據共犯丙○○供承
    在卷，乃客觀上有對人之生命、身體具有危險性之兇器無疑；又按「刑法第三百
    二十一條第一項第一款所謂有人居住之建築物，係指有人在建築物內居住者而言
    ，第二款所謂其他安全設備，係指門扇牆垣以外之防閑設備而言，如已合於門扇
    牆垣之規定者，即無再適用其他安全設備之餘地。而牆垣包括院牆、房牆在內，
    且不問其為木造、土造或磚造。」，最高法院五十六年度台上字第六０二號著有
    判決可資參照；查本件被告乙○○推由共犯丙○○以油壓剪撬開如附表編號１所
    示之「東山檳榔攤」之烤漆浪板，該烤漆板性質上既屬檳榔攤之四壁，依前開說
    明意旨，無論其材質為何，應屬牆垣無訛。核被告乙○○所為，係犯刑法第三百
    二十一條第一項第三款、第二款及刑法第三百二十條第一項之加重竊盜罪（攜帶
    兇器、毀壞牆垣）。其與共犯丙○○間有犯意之聯絡及行為之分擔，應依共同正
    犯論斷。又被告乙○○與共犯丙○○於如附表編號１所示之時地偷竊，雖先後分
    三次搬運該檳榔攤內之物品，惟渠等數次搬運竊取行為乃於密切接近之時、地實
    施，侵害對象均為同一被害人之法益，各行為之獨立性極為薄弱，依一般社會健
    全觀念，在時間差距上，難以強行分開，在刑法評價上，以視為數個舉動之接續
    施行，合為包括之一行為而屬接續犯，爰不另論罪。再者，被告乙○○如附表編
    號１、２所示之數行為，其時間緊接，所犯罪名相同，顯係基於概括之犯意為之
    ，為連續犯，爰依刑法第五十六條之規定以一罪論，並加重其刑。而被告乙○○
    前曾於九十一年五月二十日因詐欺案經本院以九十年易字第三五０號判處有期徒
    刑三月確定，並於九十一年十月五日執行完畢，其於五年內再犯本件犯行，乃屬
    累犯，應依法加重其刑，並遞加重之。爰審酌被告乙○○犯罪之動機、手段及所
    竊取之物品乃檳榔攤內之零錢、香菸、飲料等雜貨，價值尚非甚高，且犯後即遭
    查獲，被害人遭竊之財物均悉數追回，以及犯後猶曾試圖矯飾卸免一部份之責任
    ，嗣後則全數坦承，態度尚稱良好等一切情狀，量處如主文所示之刑，以示懲儆
    。末查扣案之油壓剪二支、手套一雙乃共犯丙○○所有而為被告乙○○與之共同
    犯下本件竊盜案時之作案工具等情，業經共犯丙○○坦承在卷，堪信確實為供被
    告犯罪所用之物，爰依刑法第三十八條第一項第二款之規定予以沒收。
乙、公訴不受理（被告丙○○）部分：
一、公訴意旨另以：被告丙○○於如附表所示之時、地與被告乙○○共犯加重竊盜罪
    行等語。
二、按已經提起公訴或自訴之案件，在同一法院重行起訴者，應諭知不受理之判決，
    並得不經言詞辯論為之，刑事訴訟法第三百零三條第二款、第三百零七條，分別
    定有明文；又檢察官就犯罪事實一部起訴者，其效力及於全部，刑事訴訟法第二
    百六十七條訂有明文。
三、查本件被告丙○○曾於九十一年十月間因竊盜案件，經臺灣臺中地方法院檢察署
    檢察官提起公訴（該署九十一年偵字第一九四三三號），由本院以九十二年易字
    第一一一號受理在案，有該案卷宗及臺灣高等法院被告全國前案記錄表一份在卷
    可稽，核與本件竊盜犯行之時間緊接、所犯構成要件相同，顯係基於概括之犯意
    而為，應屬連續犯之裁判上一罪，則本件公訴人就被告丙○○犯行起訴，乃就同
    一案件向本院重行起訴，依照上開說明，爰依法諭知不受理之判決。
據上論斷，應依刑事訴訟法第二百九十九條第一項前段、第三百零三條第七款，刑法
第二十八條、第五十六條、第三百二十一條第一項第二款、第三款、第四十七條、第
三十八條第一項第二款，判決如主文。
中      華      民      國      九十二      年    四    月    二十三    日
                            臺灣臺中地方法院刑事第七庭
                                        法  官  林學晴
中      華      民      國      九十二      年    四    月    二十三    日
                                        書記官
右正本與原本無異
如不服本判決，應於收受送達之日起十日內向本院提出上訴狀（須附繕本），上訴於
臺灣高等法院臺中分院。
~FO
附表
~x0g2;
┌───┬────────┬────────┬───────┬──────
│編  號│竊取時間（民國）│地點            │攜帶兇器      │方式
├───┼────────┼────────┼───────┼──────
│  １  │九十二年二月二十│臺中市北屯區景賢│油壓剪二支    │由丙○○以油
│      │七日凌晨二時許  │南一路五七之一號│手套一雙      │撬開檳榔攤之
│      │                │（東山檳榔攤）  │              │浪板侵入，張
│      │                │                │              │則在一旁把風
├───┼────────┼────────┼───────┼──────
│  ２  │九十二年二月二十│臺中縣烏日鄉五光│無            │由丙○○自檳
│      │七日凌晨四時三十│路六七九巷一號  │              │未完全拉下之
│      │分許            │（滿天星檳榔攤）││門縫內侵入，
│      │                │                │              │彥在一旁把風
└───┴────────┴────────┴───────┴──────
附錄論罪科刑法條
中華民國刑法第三百三十條
犯強盜罪而有第三百二十一條第一項各款情形之一者，處七年以上有期徒
刑。
前項之未遂犯罰之。
中華民國刑法第三百二十一條
犯竊盜罪而有左列情形之一者，處六月以上、五年以下有期徒刑：
一  於夜間侵入住宅或有人居住之建築物、船艦或隱匿其內而犯之者。
二  毀越門扇、牆垣或其他安全設備而犯之者。
三  攜帶兇器而犯之者。
四  結夥三人以上而犯之者。
五  乘火災、水災或其他災害之際而犯之者。
六  在車站或埠頭而犯之者。
前項之未遂犯罰之。


司法院資訊處製作；財團法人民間司法改革基金會備份。
